【裁判字號】    98,消債更,979
【裁判日期】    980903
【裁判案由】    聲請更生程序
【裁判全文】
臺灣高雄地方法院民事裁定           98年度消債更字第979號
聲  請  人  甲○○
上列當事人因消費者債務清理事件聲請更生，本院裁定如下：
    主  文
聲請人甲○○自中華民國九十八年九月三日十六時起開始更生程
序。
命司法事務官進行本件更生程序。
    理  由
一、聲請人意旨略以：聲請人於消費者債務清理條例通過後向最
    大債權銀行臺灣土地銀行左營分行聲請前置協商，於98年1
    月20日因無法負擔任何還款條件遭退件，致協商不成立。聲
    請人於86年與前夫離婚，獨力扶養子女，其長子於93年4 月
    意外過世，尚有民刑事訴訟進行中，致聲請人無法專心工作
    ，只能從事保險業務工作，加上96年5 月原已中風之母親癱
    瘓，需專人照顧，不得以安排至療養院，父親於96年12月過
    世，致聲請人入不敷出，扣除基本必要支出、母親、兒子扶
    養費後，實無法負擔，已達不能清償債務或有不能清償之虞
    之程度，爰聲請准予裁定更生等語。
二、按債務人不能清償債務或有不能清償之虞者，得依消費者債
    務清理條例所定更生或清算程序，清理其債務。債務人無擔
    保或無優先權之債務總額未逾1200萬元者，於法院裁定開始
    清算程序或宣告破產前，得向法院聲請更生。又債務人與金
    融機構協商成立者，不得聲請更生或清算。如法院開始更生
    程序之裁定，應載明其年、月、日、時，並即時發生效力。
    法院裁定開始更生或清算程序後，得命司法事務官進行更生
    或清算程序，必要時得選任律師、會計師或其他適當之自然
    人或法人一人為監督人或管理人。消費者債務清理條例第3
    條、第42條第1 項、第151 條第5 項前段、第6 項、第45條
    第1 項及第16條第1 項分別定有明文。
三、查聲請人所主張之上開事實，業據提出聲請人、子女95、96
    年國稅局各類所得資料清單、財產歸屬資料清單（卷6-8 頁
    、32-34 頁、40頁）、前置協商不成立通知書（卷13頁、10
    7 頁）、聯合徵信中心之個人資料（卷14-17 頁、44-48 頁
    、63-71 頁）、戶籍謄本（卷35頁、61-62 頁）、土地建物
    登記謄本（卷36-39 頁）、護理之家收據（卷49-50 頁）、
    稅務電子閘門財產所得調件明細表（卷81-97 頁、104 頁）
    等在卷可憑，可信為實。
四、本院審酌聲請人任職於保險公司，於96年度收入為，換算月
    薪為13,398元，有該度綜合所得稅各類所得資料清單（卷7
    頁）為憑，而於97年自承每月薪資約13,000元（卷78頁），
    則以聲請人陳報其與兒子生活費共15,000元，尚在合理範圍
    內之必要支出，若加計扶養其母費用，已顯入不敷出，況有
    房貸款債務，若依現行債務協商最長期限180 期，利率０％
    ，則就上揭負債總額5,789,536 元（卷47頁聯徵中心資料）
    而言，平均每月還款大約32,164元左右，確已不足清償債務
    ，堪認聲請人之債務大於財產，而有不能清償債務情事。而
    聲請人無擔保或無優先權之債務總額未逾新臺幣1,200 萬元
    ，復無同條例第46條規定已經法院裁定開始清算程序或宣告
    破產及第6 條第3 項、第8 條各款所定駁回更生聲請等程序
    事由存在，則債務人聲請更生，是有理由。爰裁定如主文。
中    華    民    國    98    年    9     月    3     日
              民事第三庭    法      官  藍家慶
上為正本係照原本作成。
本件不得抗告。
中    華    民    國    98    年    9     月    3     日
                            書  記  官  呂姿儀


司法院資訊處製作；財團法人民間司法改革基金會備份。
